最  高  行  政  法  院  裁  定
110年度聲字第201號
聲  請  人  姜廣利                                      

上列聲請人因與相對人交通部鐵道局（承受原交通部鐵路改建工
程局業務）間再審事件（本院110年度聲再字第409號），聲請訴
訟救助，本院裁定如下：
　　主  文
聲請駁回。
聲請訴訟費用由聲請人負擔。
　　理  由
一、按「當事人無資力支出訴訟費用者，行政法院應依聲請，以
    裁定准予訴訟救助。但顯無勝訴之望者，不在此限。」「經
    分會准許法律扶助之無資力者，其於訴訟或非訟程序中，向
    法院聲請訴訟救助時，除顯無理由者外，應准予訴訟救助，
    不受民事訴訟法第108條規定之限制。」行政訴訟法第101條
    及法律扶助法第63條固分別定有明文。惟此項無資力支出訴
    訟費用的事由，依行政訴訟法第102條第2項、第3項及第176
    條準用民事訴訟法第284條規定，聲請人應提出可使行政法
    院信其主張為真實且能即時調查的證據以釋明之，或由受訴
    行政法院管轄區域內有資力的人提出保證書代之。而所謂無
    資力，則係指窘於生活，且缺乏經濟上的信用而言。
二、本件聲請意旨略以：聲請人檢具107年度綜合所得稅各類所
    得資料清單、全國財產稅總歸戶財產查詢清單、民國109年1
    月10日勞動部勞工保險局製發勞工保險被保險人投保資料表
    及其明細影本主張，其無固定資產，且自108年11月21日即
    已無業、無收入迄今，加以本件欠款之訴，「物證」齊全，
    非相對人所能否認，聲請人必有勝訴之望，為此依行政訴訟
    法第102條第1項規定，請求裁定准予訴訟救助云云。經核聲
    請人所提之全國財產稅總歸戶財產查詢清單及107年度綜合
    所得稅各類所得資料清單，僅顯示聲請人無申報或歸戶所得
    及財產，尚不足以釋明聲請人無資力支出聲請再審裁判費新
    臺幣1,000元。聲請人對前揭裁判費之支出，其個人究有何
    窘於生活且缺乏經濟上信用之情事，復未提出其他能即時調
    查之證據，予以釋明，亦未提出保證書以代之。復經本院向
    財團法人法律扶助基金會函詢聲請人曾否經該基金會審認符
    合無資力的要件，而准予法律扶助，經該基金會以110年12
    月3日法扶總字第1100003644號函復略以：該會並未就本院
    函查案件准予扶助，無法提供相關證明文件等情，有該函附
    卷可稽。依照前揭規定及說明，本件聲請人訴訟救助之聲請
    ，無從准許，應予駁回。
三、據上論結，本件聲請為無理由。依行政訴訟法第104條、民
    事訴訟法第95條、第78條，裁定如主文。
中　　華　　民　　國　　111 　年　　2 　　月　　24　　日
                    最高行政法院第二庭
                        審判長法官  吳　東　都　
                              法官　陳　秀　媖
                              法官　林　妙　黛
　　　　　　　　　　　　　　　法官  侯  志  融
                              法官　王　俊　雄

以  上  正  本  證  明  與  原  本  無  異
中　　華　　民　　國　　111 　年　　2 　　月　　24　　日
　　　　　　　　　　　　　　　書記官　張  玉  純